【裁判字號】    92,親,75
【裁判日期】    920908
【裁判案由】    否認子女
【裁判全文】
臺灣桃園地方法院民事判決  九十二年度親字第七五號
    原      告    丙○○
    訴訟代理人    顏火炎      律師
    複  代理人    甲○○
    被      告    乙○○
    兼  法  定
    代  理  人    丁○○      .
右當事人間請求否認子女事件，經本院於中華民國九十二年八月二十五日宣示言詞辯
論終結，並判決如左：
    主      文
確認被告乙○○非原告之婚生子女。
訴訟費用由被告負擔。
    事      實
壹、原告方面：
  一、聲明：如主文所示。
  二、陳述：
      原告與被告丁○○本係夫妻，被告於民國七十九年離家未與原告聯絡。直至八
      十四年六月二十七日雙方協議離婚。而婚姻關係存續中，被告丁○○於八十二
      年十月五日生下一子即被告乙○○，惟原告與被告丁○○於七十九年間即行分
      居，迄今未曾再同居，是被告乙○○非自原告處受胎所生，且原告於九十二年
      三月間因故至戶政機關調閱戶籍謄本，始悉被告乙○○出生之情事，為此依法
      訴請判決如聲明。
  三、證據：提出戶籍謄本二份。
貳、被告方面：
  一、聲明：同意原告之請求。
  二、陳述：被告乙○○確非原告所生之婚生子女。
參、本院依職權囑託法務部調查局鑑定兩造之血緣關係。
     理      由
一、本件原告主張其與被告丁○○本係夫妻，被告丁○○於七十九年離家未與原告聯
    絡。直至八十四年六月二十七日雙方協議離婚。而婚姻關係存續中，被告丁○○
    於八十二年十月五日生下一子即被告乙○○，惟原告與被告丁○○於七十九年間
    即行分居，迄今未曾再同居，是被告乙○○非自原告處受胎所生，且原告於九十
    二年三月間因故至戶政機關調閱戶籍謄本，始悉被告乙○○出生之情事，為此依
    法訴請判決如聲明等語；被告二人則陳稱被告乙○○確非原告與被告丁○○所生
    之婚生子等語。
二、經查：本件原告主張被告乙○○確非被告丁○○與原告所生乙節，經本院囑託法
    務部調查局鑑定兩造間血緣關係之結果，覆稱被告乙○○不可能為原告與被告丁
    ○○所生，有該局九十二年七月二十八日調科肆字第09200248640號檢驗通知書
    可稽，是原告此部份之主張，堪信為真實。
三、按從子女出生日回溯第一百八十一日起至第三百零二日止為受胎期間；妻之受胎
    ，係在婚姻關係存續中者，推定其所生子女為婚生子女，依民法第一千零六十三
    條第一項規定受推定之婚生子女，如夫妻之一方能證明妻非自夫受胎者，得於知
    悉子女出生之日起，一年內提起否認之訴，民法第一千零六十二條第一項、第一
    千零六十三條第二項定有明文。查被告丁○○於八十二年十月五日生下被告乙○
    ○，其受胎既係在其與原告婚姻關係存續中，則依法自應推定被告乙○○為被告
    丁○○與原告之婚生子女，然兩造當事人經本院囑託法務部調查局鑑定結果，被
    告乙○○不可能為原告與被告丁○○所生，準此，原告於九十二年三月間知悉被
    告乙○○出生之日起一年內提起本件訴訟，於法洵屬有據，應予准許。
據上論結，本件原告之訴為有理由，依民事訴訟法第八十五條第一項前段、第七十八
條，判決如主文。
中      華      民      國    九十二    年      九      月      八      日
                                        臺灣桃園地方法院家事法庭
~B法      官  石有為
右為正本係照原本作成
如對本判決上訴須於判決送達後廿日內向本院提出上訴狀
中      華      民      國    九十二    年      九      月      八      日
~B法院書記官  陳美年


司法院資訊處製作；財團法人民間司法改革基金會備份。
